# 【有奖问答】与他方合办明星个唱演出，不参与项目管理，只参与出资，按出资比例承...

提问人：过羽 时间：2017-10-17 16:10:16
请教各位版主，大神： 某文化传媒公司（A）与他人（B）合办明星个唱演出活动。依据合同规定，A公司只承担该场演出活动的出资义务，按出资比例承担风险，享有收益。此外，不参与该项目其他任何管理，B公司负责该场演唱会实际运营管理，B公司负责成本核算。 A公司支付约定的项目投资款 300 万。 演唱会结束后，B公司退回A公司项目投资款，并按合同约定分配比例分成，A公司获取项目分成 30 万，并向B公司开具发票。 请教各位版主： 1 ，该种业务模式能否适用：财会[2004]19号（财政部关于印发《电影企业会计核算办法》的通知）中："a,联合摄制，指企业与其他投资方共同出资(含现金、劳务、实物或以广告时段作价等)，并按各自出资比例或按合同约定分享利益及分担风险的摄制业务。b,联合摄制业务中，企业负责摄制成本核算的，在收到合作方按合同约定预付的制片款项，应先通过“预收制片款”科目进行核算；当影片完成摄制结转入库时，再将该款项转作影片库存成本的备抵，并在结转销售成本时予以冲抵。其他合作方负责摄制成本核算的，企业按合同约定支付合作方的拍片款，参照委托摄制业务处理。c,在委托摄制业务中，企业按合同约定预付给受托方的制片款项，应先通过“预付制片款”科目进行核算；当影片完成摄制并收到受托方出具的经审计或双方确认的有关成本、费用结算凭据或报表时，按实际结算金额将该款项转作影片库存成本。"规定，采用委托摄制业务类似处理模式。如果适用，如何进行收入、成本核算。 2 ，如果该种业务不适用《电影企业会计核算办法》,应该采用何种核算方式核算收入、成本； 3 ，付出的投资款如何列报； 另，合同约定，B公司无向A公司开票义务。

回答人：chenyiwei
不适用。A公司只是单纯的财务性投资，应确认为一项金融资产。根据投资协议是约定共享收益、共担风险，还是享受保本和固定收益，分别作为可供出售金融资产和贷款和应收款项类的金融资产（如果期限在一年内，报表上均可列报为其他流动资产）。如果是权益性投资的，则收回的款项首先冲减投资成本，将投资成本冲减为零后继续收到的款项确认为投资收益，同时期末对尚未收回的投资本金需进行减值测试。

提问人：过羽 时间：2017-10-24 10:22:02
陈版，如果合同条款变更成如下形式：甲乙双方共同主办某演唱会，甲方负责主导项目，乙方（A公司）协办，甲乙按约定的比例共担风险收益。其他条件不变。A公司应该采取何种核算方式？

回答人：chenyiwei
关注A公司除了提供资金以外，还有哪些实质性的参与，以确定A公司对该项目是否具有实质性的重大影响。如有，可采用类似于权益法的核算方式。